臺灣臺北地方法院刑事裁定　
111年度撤緩字第122號
聲  請  人  臺灣臺北地方檢察署檢察官
受  刑  人  陳孝榮


上列聲請人因受刑人犯侵占案件，聲請撤銷緩刑之宣告（111年
度執聲字第1235號），本院裁定如下：
    主  文
聲請駁回。
    理  由
一、聲請意旨略以：受刑人陳孝榮因侵占案件，經本院於民國10
    9年8月17日以109年度審簡字第1668號（偵查案號：臺灣臺
    北地方檢察署【下稱臺北地檢署】109年度偵緝字第451號）
    判決(下稱原判決)判處有期徒刑6月，緩刑2年，原判決於10
    9年9月25日確定，受刑人應於原判決所示期間內支付被害人
    新臺幣(下同)14萬2,064元。惟受刑人未依原判決所定緩刑
    條件履行，經確認受刑人尚餘4萬9,464元未付，其迄今支付
    之金額與應給付之金額顯有落差，且距判決所示履行期間已
    有相當差距，復經被害人表示要聲請撤銷受刑人之緩刑，又
    經傳喚受刑人於111年6月29日到署說明，亦未遵期到署，顯
    見受刑人違反原判決依刑法第74條第2項第3款所定負擔之情
    節應屬重大，而有刑法第75條之1「足認原宣告之緩刑難收
    其預期效果，而有執行刑罰之必要」甚明，爰依刑事訴訟法
    第476條規定，聲請撤銷原緩刑宣告等語。
二、按受緩刑之宣告而違反刑法第74條第2項第1款至第8款所定
    負擔情節重大，足認原宣告之緩刑難收其預期效果，而有執
    行刑罰之必要者，得撤銷其宣告，刑法第75條之1第1項第4
    款定有明文。其立法說明略以：修正條文第74條第2項增列
    法院於緩刑期間內，得命犯罪行為人於緩刑期內應遵守之事
    項（例如向被害人支付相當數額、向公庫支付一定之金額、
    接受精神、心理輔導、提供義務勞務或其他為預防再犯之事
    項），明定違反該條所定事項情節重大者，得撤銷其緩刑宣
    告，以期週延；所謂「情節重大」係指受判決人顯有履行負
    擔之可能，而隱匿或處分其財產、故意不履行、無正當事由
    拒絕履行或顯有逃匿之虞等情事而言；本條採用裁量撤銷主
    義，賦予法院撤銷與否之權限，特於第1項規定實質要件為
    「足認原宣告之緩刑難收其預期效果，而有執行刑罰之必要
    」，供作審認之標準。是以，受刑人縱有違反緩刑負擔之情
    節，法官仍應依職權本於合目的性之裁量，妥適審酌受刑人
    是否顯有履行負擔之可能，而隱匿或處分其財產、故意不履
    行、無正當事由拒絕履行或顯有逃匿之虞等情事，及該行為
    是否確達「足認原宣告之緩刑難收其預期效果，而有執行刑
    罰之必要」之程度，以決定是否撤銷緩刑，此與刑法第75條
    第1項所定2款要件有一具備，即毋庸再行審酌其他情狀，應
    逕予撤銷緩刑之情形不同。
三、經查：
　㈠本案受刑人因侵占案件，經原判決處有期徒刑6月，緩刑2年
    ，並應支付敦化名流華廈管理委員會14萬2,064元，支付方
    式如下：⒈於109年10月31日以前匯款3萬元至復興保全股份
    有限公司之銀行帳戶(銀行、帳號詳卷)；⒉餘款11萬2,064元
    ，自109年11月起，按月於每月15日以前支付1萬元至全部清
    償完畢為止（最後1期為2,064元；109年11月、12月之2期款
    項逕匯入上開帳戶；110年1月起之款項逕匯入兆豐產物保險
    股份有限公司【下稱兆豐產險公司】之銀行帳戶【銀行、帳
    號詳卷】），且原判決於109年9月25日確定在案，緩刑期滿
    日期為111年9月24日，此有原判決書(見執聲卷)及臺灣高等
    法院被告前案紀錄表(見本院卷第10頁)在卷可稽。又就前揭
    原判決所命受刑人於110年10月15日前支付金額共計14萬2,0
    64元之負擔，受刑人截至聲請人為本案聲請前之111年3月8
    日止，僅履行給付9萬2,600元，尚餘4萬9,464元未付，而未
    遵期履行等情，此有臺北地檢署公務電話紀錄、執行筆錄、
    匯款證明附卷足憑(見執聲卷)。是以，上情固均堪認定。
  ㈡惟經本院傳喚受刑人到庭調查，其陳稱已另於111年8月29日
    、9月6日各匯付5,000元，共計1萬元至上開兆豐產險公司帳
    戶等語(見本院卷第30頁)，業據提出匯款證明2紙在卷為憑(
    見本院卷第37頁)，並經兆豐產險公司之代理人當庭確認及
    以電話確認業已收到上開款項(見本院卷第30、39頁)，是受
    刑人迄今共計支付10萬2,600元，賠償比例超過3分之2，復
    衡以受刑人於本院調查時陳稱：因為我在109年11、12月時
    因肺炎引起腎臟功能衰退，擔任臨時保全人員之工作量減少
    ，1個月做11、12日，只賺約1萬6,000元，還要支付房租7,0
    00元及生活費，所以當時沒有匯款給兆豐產險公司，我希望
    從111年10月開始，每個月17日之前付5,000元給兆豐產險公
    司，把款項清償完畢等語(見本院卷第30至31頁)，可知受刑
    人應係因罹患疾病、工作收入不佳、經濟困窘，而一時無力
    遵期全部履行，且有繼續履行之意願，難認受刑人顯有履行
    負擔之可能，而隱匿或處分其財產、故意不履行、無正當事
    由拒絕履行或顯有逃匿躲避責任之情，足見其違反負擔之情
    節尚非重大，復無具體事證足使本院認原宣告緩刑難收其預
    期效果，而有執行刑罰之必要，經核與前揭規定尚有不符。
    從而，聲請人聲請撤銷緩刑，容有未洽，應予駁回。
四、依刑事訴訟法第220條，裁定如主文。
中　　華　　民　　國　　111 　年　　9 　　月　　 12 　日
　　　　　　　　　刑事第七庭    法　官　蘇宏杰
以上正本證明與原本無異。
如不服本裁定，應於裁定送達後5日內向本院提出抗告狀。
                                書記官  徐鶯尹 
中　　華　　民　　國　　111 　年　　9 　　月　　12　　日